# **Jesús Ruiz**

Diseñador Gráfico con +6 años de experiencia y Desarrollador Web +2 años de experiencia

Lima, Perú

+51 935035069 • jesuizmail@gmail.com • www.linkedin.com/in/jesuiz



#### Sobre Mi

He trabajado como Diseñador Gráfico por más de 6 años, especializándome en Branding e Identidad Visual. Ahora me enfoco en el Desarrollo Web, acumulando +2 años de experiencia con clientes reales. Desarrollo con Laravel y PHP, también hago sitios bien optimizados con Wordpress.

## **Experiencia laboral**

### Jesuiz Design - Freelancer

2022 - Actual

Diseñador Gráfico & Desarrollador Web

Ejecuto soluciones digitales en Branding y Desarrollo Web a nivel internacional. Específicamente diseño de Identidad Corporativa (Branding), Desarrollo de Sitios Web, Ecommerce y Aplicaciones Web.

#### Clave Publicitaria - Imprenta

2022 - 2023

Encargado, Diseñador Gráfico & Desarrollador Web

Inicié como encargado del negocio e impulsé la integración de nuevos servicios digitales complementando los servicios de Imprenta, Gigantografía y Merchandising.

#### Geotop - Empresa de Topografía

2021 - 2021

Encargado, Área de Marketing

Diseñé todo el material audiovisual de la empresa a para entornos digitales y físicos. Desarrollé un nuevo Sitio Web con Wordpress y optimicé todos los demás sitios web de la empresa. Gestioné todo el diseño gráfico de la empresa, así como también la edición y transmisión de los Webinars mensuales.

### Techno Global - Imprenta

2018 - 2021

Encargado, Diseñador Gráfico

Ejecuté actividades de diseñador relacionadas principalmente a la Publicidad, Imprenta y Gigantografía. Luego de 6 meses lideré las actividades publicitarias como Encargado del negocio con 3 personas a cargo.

#### Educación

## Instuto de Tecnología Industrial Rodolfo Loero Arismendi

2012 - 2015

Técnico en Diseño Gráfico (Inconcluso)

#### **Certificados**



# Tecnologías y Habilidades

